【裁判字號】    97,台上,4145
【裁判日期】    970828
【裁判案由】    違反毒品危害防制條例
【裁判全文】
最高法院刑事判決            九十七年度台上字第四一四五號
上  訴  人 甲○○
上列上訴人因違反毒品危害防制條例案件，不服台灣高等法院中
華民國九十七年六月十七日第二審判決（九十六年度上訴字第二
六五七號，起訴案號：台灣士林地方法院檢察署九十四年度偵緝
字第九六三號），提起上訴，本院判決如下：
    主  文
上訴駁回。
    理  由
按刑事訴訟法第三百七十七條規定，上訴於第三審法院，非以判
決違背法令為理由，不得為之。是提起第三審上訴，應以原判決
違背法令為理由，係屬法定要件。如果上訴理由書狀並未依據卷
內訴訟資料，具體指摘原判決不適用何種法則或如何適用不當，
或所指摘原判決違法情事，顯與法律規定得為第三審上訴理由之
違法情形，不相適合時，均應認其上訴為違背法律上之程式，予
以駁回。本件原判決認定上訴人甲○○與業經判決罪刑確定之陳
德男共同意圖販賣第一級毒品營利，而各出資新台幣（以下同）
十萬元，同往向綽號「小龍」之男子販入海洛因十六包（合計淨
重一百六十三點八一公克，純度百分之四八點九六），旋同至陳
德男向友人韓知行所借得之台北縣中和市○○路二一八號之十四
樓空屋內，擬以葡萄糖粉混合海洛因秤重分裝以伺機販售時，經
警據報，持搜索票前往搜索，連同上訴人與陳德男丟至樓下之該
海洛因、電子磅秤一台、分裝杓一支、大中小型分裝袋共三百四
十個、施用海洛因之殘渣袋十七個等物，及在該屋內之粉碎機一
台、混合海洛因所用葡萄糖粉一包，當場查獲等情，因予撤銷第
一審科刑之判決，改判論處上訴人共同販賣第一級毒品罪刑（處
有期徒刑八年六月），已詳敘認定犯罪事實之依據及憑以認定之
理由。對於上訴人坦承與陳德男各出資十萬元共同向綽號「小龍
」者購得該海洛因及經警查獲之事實，惟否認意圖販賣營利，以
純係購入供己施用云云為辯，認為不足採信，亦依查證所得心證
加以指駁說明。從形式上觀察，原判決並無違背法令之情形。按
販賣毒品之行為，不以販入之後復行賣出為要件，祇要以營利為
目的，將毒品販入，其犯罪即為完成。依原判決所認定之上開事
實，上訴人所為構成販賣第一級毒品罪，至臻明確。上訴意旨以
原判決事實欄所載查獲之葡萄糖粉係「供意圖販賣混合毒品海洛
因」之文字上微瑕，及理由中未說明如何認定上訴人與陳德男同
至該空屋，並對上訴人所提先前因繼承所得之財產均用於施用毒
品，顯非無資力之辯解，未予指駁（實則此與原判決所認上訴人
於案發前以信用卡預借金錢，已非有資力之人等情，並無矛盾）
，謂有理由矛盾或不備之違法，核係對於判決本旨不生影響之事
項有所指摘，依刑事訴訟法第三百八十條規定，非屬適法之第三
審上訴理由。其餘上訴意旨則係就原判決理由業已詳為論斷說明
之事項及原審採證認事職權之適法行使，但憑己見任意指摘，亦
不符首揭第三審上訴理由之形式要件。本件上訴違背法律上之程
式，應予駁回。
據上論結，應依刑事訴訟法第三百九十五條前段，判決如主文。
中    華    民    國  九十七  年    八    月  二十八  日
                      最高法院刑事第十一庭
                          審判長法官  花  滿  堂
                                法官  黃  正  興
                                法官  陳  東  誥
                                法官  林  錦  芳
                                法官  洪  昌  宏
      本件正本證明與原本無異
                                      書  記  官
中    華    民    國  九十七  年    九    月    一    日
                                                     m


司法院資訊處製作；財團法人民間司法改革基金會備份。
